

\searrow

brunobannunciato@gmail.com

П

11948384858



Osasco, Brasil



bruno.dev

in

linkedin.com/in/brunoannunciato-b20163149

 \bigcirc

github.com/brunoannunciato

HABILIDADES

HTML



Sass

Javascript

PHP

React.js





Vtex

Wordpress

LINGUAS

Português *Nativo*

Inglês

Avançado / Técnico

INTERESSES

Música

Jogos eletrônicos

Esportes

Animais

Técnologia

Viagens

Bruno Annunciato

Desenvolvedor Web

No mercado de trabalho desde 2016, tive a oportunidade de aprender muito participando de grandes projetos para grandes marcas, como Brastemp, Consul, Compra Certa, Honda, Itaú, KitchenAid, Kroton, Motorola e Uber, Utilizando variadas tecnologias como HTML, CSS, Javascript, Sass, Pug, Stylus, PHP, Gulp, Webpack, Git, Svn, Wordpress e Vtex. Atualmente, procuro novas oportunidades de aprendizagem e desafios, para manter a evolução que tive nos últimos anos.

EXPERIÊNCIAS

Desenvolvedor Web - Pleno

Jüssi

05/2018 – Atualmente

Desenvolvimento e manutenção de lojas em Vtex IO e React.js.

Desenvolvedor Web - Júnior

Jüssi

12/2017 - 05/2018

Desenvolvimento e manutenção de lojas Vtex, blogs com Wordpress e Landing Pages.

Estágio em desenvolvimento

Jüssi

11/2016 – 12/2017

Desenvolvimento de e-mails marketing e manutenções em lojas vtex.

CERTIFICAÇÕES

Nanodegree Front-End Avançado

Udacity, 2018

Flexbox: Posicione elementos na tela

Alura, 2018

Web Design Responsivo: Páginas que se adaptam no mobile e no desk

Alura, 2017

Expressões Regulares: Capture textos de forma mágica

Alura, 2017

HTTP: Entenda a WEB por baixo dos panos

Alura, 2017

Javascript I

Alura, 2017

EDUCAÇÃO

Bacharelado em Design Digital

Universidade Anhembi Morumbi

01/2016 – Atualmente

Término previsto para Dezembro de 2019

Ensino Médio Técnico em Informática

Colégio Módulo

01/2013 - 12/2015